臺灣高等法院刑事判決　　　　　　　　96年度上訴字第3992號
上　訴　人　台灣桃園地方法院檢察署檢察官
被　　　告　庚○○
　　　　　　　　　　（現於臺灣臺北看守所羈押中）
　　　　　　丙○○
　　　　　　　　　　（現於臺灣臺北看守所羈押中）
上二人共同
指定辯護人　本院公設辯護人　周君穎
被　　　告　戊○○
　　　　　　　　　　（現於臺灣臺北看守所羈押中）
選任辯護人　王淑琍律師
被　　　告　丁○○
　　　　　　　　　　（現於臺灣臺北看守所羈押中）
選任辯護人　江宗湖律師
被　　　告　己○○
選任辯護人　陳麗玢律師
　　　　　　胡坤佑律師
被　　　告　甲○○
選任辯護人　舒正本律師
上列上訴人因擄人勒贖案件，不服台灣板橋地方法院95年度重訴
字第73號，中華民國96年8月3日第一審判決（起訴案號：台灣板
橋地方法院檢察署95年度偵字第23121、24848號），提起上訴，
本院判決如下：
    主  文
上訴駁回。
    事  實
一、庚○○、戊○○於民國（下同）95年8月間某日，因與不知
    情之友人甲○○聊天而得知在臺北縣鶯歌鎮○○路601號經
    營檳榔攤之乙○○有三、四千萬元之財富，庚○○、戊○○
    二人因缺錢花用，竟心生歹念，計畫綁架乙○○向其家人勒
    贖，並邀得丙○○、丁○○同意參與，故庚○○、戊○○、
    丙○○、丁○○等四人即共同基於意圖勒贖而擄人之犯意聯
    絡，共同策劃綁架乙○○以向其家人勒贖，待取得贖款後，
    再依參與程度分配贖款，庚○○、丙○○、黃智遠等三人即
    分別以其所有之行動電話（如附表一編號1、6、7所示）聯
    繫，庚○○並先行準備擄人所用之膠帶1個、手銬及手銬鑰
    匙1支（如附表一編號3至5所示），並預計以庚○○所承租
    位於桃園縣蘆竹鄉○○路148號9樓之7之居所作為拘匿乙○○之地點，再由戊○○提供車號L9-8110號之自用小客車以
    供擄人所用，丙○○為免因所駕車輛之車牌號碼而遭人查獲
    ，遂提供車號RK-0888號之車牌2面（事後經庚○○丟棄於不
    詳地點而滅失），將之懸掛在戊○○所提供之自用小客車上
    。旋於95年9月9日5時許，由丙○○駕駛前開懸掛車號RK
    -0888號車牌之自用小客車（原車號係L9-8110號）搭載庚○○、戊○○、丙○○、丁○○等人，前往臺北縣鶯歌鎮○○
    路601號之乙○○所經營之檳榔攤，趁乙○○於清晨甫開店
    營業而無人在場之際，庚○○、戊○○、丙○○、丁○○等
    四人即進入該檳榔攤內，以蠻力強行將乙○○押入其四人所
    駕駛之上揭自用小客車之後座，致乙○○受有手部瘀傷及左
    肘關節扭傷（傷害部分未據告訴），戊○○及丁○○亦隨即
    進入後座分坐於乙○○之兩側負責壓制乙○○，丙○○、庚○○亦分別進入前座，由丙○○駕車離去，戊○○、丁○○
    在車內隨即以庚○○所準備之手銬將乙○○之雙手銬上，再
    以庚○○所準備之如附表一編號3所示之膠帶將乙○○之眼
    睛矇住，將乙○○帶往庚○○位於桃園縣蘆竹鄉○○路148
    號9樓之7之居所拘禁，並由庚○○、戊○○、丙○○、丁○○等四人輪流看管乙○○，而原不知情而與庚○○同居於該
    處之女友己○○於95年9月9日見乙○○遭庚○○等四人囚禁
    在該處，因庚○○告知係為向乙○○討債始拘禁乙○○，己○○遂基於幫助私行拘禁而剝奪人之行動自由之犯意，於95
    年9月9日起至95年9月14日止期間，接續出外購買庚○○等
    四人及乙○○三餐所需之食物，以便庚○○等四人輪流看管
    乙○○；庚○○等四人於擄得乙○○後，即由庚○○、戊○○、丙○○等三人或庚○○、戊○○等二人自95年9月10日
    起至同年月12日止期間，以庚○○所購買而持有如附表一編
    號2所示之公用電話卡，先由庚○○於同年月10日21時13分
    許，撥打如附表二編號1所示之第一通勒贖電話，向乙○○
    之配偶戴碧蓮恫稱：妳老闆現在在我這裡。妳如果要他平安
    回去，明天中午之前準備新台幣（下同）800萬元，這樣明
    天再給你電話等語，戴碧蓮隨即要求聽乙○○之聲音，然庚○○表示：他很平安，妳放心等語，即掛斷電話，翌日再改
    由戊○○撥打如附表二編號2之勒贖電話，因戴碧蓮表示無
    力籌得800萬元，戊○○遂向戴碧蓮表示勒贖金額可降為500
    萬元之語，因戴碧蓮再次要求確認乙○○是否平安，戊○○
    即掛斷電話，隨即再於同日19時42分許，撥打如附表二編號
    3所示之電話，並播放乙○○之錄音讓戴碧蓮安心後，即掛
    斷電話，嗣戊○○又於翌日（即95年9月12日）17時40 分許
    ，撥打如附表二編號4所示之勒贖電話，催促戴碧蓮儘速籌
    款，並再將勒贖金額降為二、三百萬元，即掛斷電話，嗣戊○○與庚○○返回前開拘禁乙○○之處所後，二人就是否釋
    放乙○○之問題發生爭執，戊○○因與庚○○發生口角，並
    憂心庚○○日後不願釋放乙○○，而造成無法收拾之情況，
    當場決定退出該擄人勒贖計畫並隨即離開。庚○○、丙○○
    、丁○○等三人見戊○○退出後，仍決定承前擄人勒贖之犯
    意，接續再向人質乙○○之家人戴碧蓮勒贖，並由丁○○負
    責看管人質洪章文，而由庚○○、丙○○等二人負責撥打勒
    贖電話及取得贖款之工作，庚○○與丙○○等二人即於95年
    9月13日，先由丙○○向不知情之友人石銘維借用之車號802
    5-KT號自用小客車（車主係不知情之賴薏淳）、AW7-121號
    重型機車，由庚○○駕駛該借來之自用小客車搭載丙○○外
    出，由庚○○以附表一編號2所示之公用電話卡撥打如附表
    二編號5至10所示之6通勒贖電話，或未出聲，或因戴碧蓮不
    在而掛斷電話，嗣庚○○再於同日23時12分許，撥打如附表
    二編號11所示之勒贖電話，詢問戴碧蓮：「你何時要讓你先
    生交保，你何時要讓你先生回去？」，經戴碧蓮表示已籌得
    100多萬元等語，庚○○即掛斷電話，再於同日23時44分許
    ，接續撥打如附表二編號12所示之勒贖電話予戴碧蓮，經戴
    碧蓮表示現已籌得110萬元，庚○○隨即同意以110萬元為贖
    款之金額，並約定交款地點為新屋交流道後，即掛斷電話，
    嗣庚○○為免於交款時遭警員埋伏逮捕或跟蹤，再自同日23
    時56分許起至翌日（95年9月14日）4時7分許止，撥打如附
    表二編號13至18之勒贖電話，指示戴碧蓮交款之地點，並指
    示丙○○騎乘前開向石銘維借用之車號AW7-121號重型機車
    ，前往拿取戴碧蓮依其指示之地點所放置之贖款110萬元，
    丙○○取得贖款後，即與庚○○一同返回上開拘禁乙○○之
    處所與丁○○會合，其三人隨即將乙○○帶至桃園縣中壢市
    ○○○路7之1號靠中園路之內壢工業區附近釋放乙○○，讓
    其自行搭乘計程車返家，庚○○並將前開丙○○所提供之車
    號RK-0 888號之車牌2面隨手丟棄於不詳地點而滅失，並與
    丙○○、丁○○一同返回前揭拘禁乙○○之處所分配贖款，
    先將贖款中之17萬元分予庚○○供其辦理贖車之事宜，再將
    贖款中之3萬元分予庚○○，供庚○○作為因提供居所拘禁
    人質後，為免警員查獲而需另行承租房屋之代價後，就餘款
    90 萬元再由庚○○分得50萬元、丙○○分得26萬元、丁○○分得14萬元，庚○○因女友己○○於拘禁乙○○期間，有
    幫忙購買人質及其四人之食物，而己○○有購車之打算，遂
    將其所分得贖款中之2萬元作為己○○之購車費用，再以其
    所得贖款中之11000元購買如附表一編號8所示之行動電話送
    予己○○。嗣為警循線於95年10月4日零時30分許，在桃園
    縣桃園市○○路○段300號前所停放之車號0611-PU號自用小
    客車前，查獲庚○○、己○○，並扣得庚○○所有之如附表
    一編號1、3、5、9至11所示之物，又於同日1時30分許，在
    桃園縣蘆竹鄉○○路148號9樓之7（即前開拘禁乙○○之處
    所），扣得庚○○所有之如附表一編號2、4、19所示之物；
    並於同日1時20分許，經己○○帶同前往臺北縣土城市○○
    路○段247巷26號扣得如附表一編號8、20至28所示之物；另
    於同日零時30分許，在桃園縣桃園市○○路118號3樓之長青
    樹視聽歌唱城，經警拘提丙○○及扣提當時在場，不知情之
    友人石銘維，並扣得丙○○所有之如附表一編號6、12所示
    之行動電話各1支，石銘維所有之如附表一編號16至18所示
    之物；再於同日1時20分許，在桃園縣桃園市○○路107 巷9
    號查獲戊○○，並扣得如附表一編號7、13至15所示之物及
    車號L9-8110號、8025-KT號之自用小客車、AW7-121號重型
    機車（分別交由許秋蘭、石裕仁保管）。
二、案經乙○○訴由臺北縣政府警察局三峽分局報請臺灣板橋地
    方法院檢察署檢察官偵查起訴。
    理  由
甲、有罪部分：
壹、程序方面：
一、按被告以外之人於審判外之言詞或書面陳述，除法律有規定
    者外，不得作為證據。又被告以外之人於審判外之陳述，雖
    不符前4條之規定，而經當事人於審判程序同意作為證據，
    法院審酌該言詞陳述或書面陳述作成時之情況，認為適當者
    ，亦得為證據。當事人、代理人或辯護人於法院調查證據時
    ，知有第159條第1項不得為證據之情形，而未於言詞辯論終
    結前聲明異議者，視為有前項同意，刑事訴訟法159條第1項
    、第159條之5分別定有明文。查檢察官、被告及辯護人就證
    人乙○○ (即告訴人)、戴碧蓮、吳金龍、石銘維、賴薏淳
    、盧萬珊、黃郁瑩、林慧珍、林郁芳、葉美玲、錢碧雲、凌
    楚修、周志全等於警詢、偵查及原審中所為之陳述，於原審
    及本院審理中，均不爭執其證據能力，復未曾於言詞辯論終
    結前聲明異議，而本院審酌該等證人陳述作成時之情況，並
    無違法取證及證明力過低之瑕疵，亦認以之作為證據為適當
    ，依前揭規定說明，自得為證據。
二、又本案以下所引用之書證，均無顯不可信之情況，物證係經
    警合法搜索後扣押所得之物，且檢察官、被告、辯護人對上
    開書證、物證之證據能力均不爭執，故上開書證、物證均適
    於為本案之證據，有證據能力。
貳、實體方面：
一、上揭犯罪事實，業據被告庚○○、丙○○、戊○○、丁○○
    於警詢、偵查、原審及本院審理時，被告己○○於原審及本
    院審理時坦承不諱，並經證人即告訴人乙○○於警詢、偵查
    、原審及本院審理時指訴明確，且經證人即遭勒贖之人戴碧
    蓮於警詢、偵查及原審審理時，案發時目擊乙○○遭被告庚○○、丙○○、戊○○、丁○○等四人強押離開之人吳金龍
    於警詢、偵查中證述綦詳；而被告丙○○向不知情之友人石
    銘維借用賴薏淳所有之車號8025 -KT號自用小客車，用以駕
    車出外撥打勒贖電話之情，亦經證人石銘維於警詢、偵查中
    及賴薏淳於警詢時證述明確；再被庚○○係向便利商店購買
    用以撥打勒贖電話之公用電話卡乙情，亦經證人即便利商店
    店員盧萬珊、黃郁瑩、林惠珍、林郁芳、葉美玲、錢碧雲、
    凌楚修於警詢時證述綦詳；又告訴人乙○○於庚○○、丙○○、丁○○等三人經取得贖款後，而經釋放，再搭乘計程車
    返家之情，亦經證人即計程車司機周志全於警詢時證述明確
    ；再者，尚有乙○○所經營檳榔攤內之監視器所翻拍之乙○○遭被告庚○○、丙○○、戊○○、丁○○等四人強行押走
    之照片41張 (95年度偵字第23121號卷一，以下稱A卷，第55
    -59、86、97-101、136-139、176-178、552、553頁)、放置
    贖款之手提袋照片4張 (A卷第60、61頁)、戴碧蓮所準備之
    贖款照片2張 (A卷第62頁)、查獲車號L9-8110號、8025-KT
    號自用小客車之照片16張 (A卷第84、87、88、528-531頁)
    、查獲戊○○當日擄人所穿著之衣褲照片4張 (A卷第90、91
    頁)、查獲庚○○、丙○○及扣得物品等之照片30張 (A卷第
    140-152、500、501頁)、於公用電話上採集指紋之照片2紙
    (A卷第518頁)、被告庚○○及丙○○等人駕車出外撥打勒贖
    電話之監視器翻拍照片4張 (95年度偵字第24848號卷三，以
    下稱B卷，第80、81頁)、交付贖款之現場照片2張 (A卷第53
    2頁)、乙○○獲釋地點之照片8張(B卷第89、90頁)、被告庚○○等人撥打公用電話之位置清單4紙 (A卷第213-216頁)、
    被告使用公用電話撥打勒贖電話之發射基地台對照表2紙(A
    卷第561、562頁)、過濾車輛資料表(一)至(七)16紙 (A卷第424-
    439頁)、監視器監看資料整理表6紙 (A卷第440-445頁)；且
    被告庚○○購買公用電話卡之部分，亦有萊爾福便利商店之
    出售IC電話卡之交易明細資料表1紙(A卷第461頁)，並有乙○○遭被告庚○○、丙○○、戊○○、丁○○等四人以蠻力
    強押上車時所受有手部瘀傷及左肘關節扭傷之受傷之照片及
    診斷證明書1紙 (B卷第30頁)附卷可稽；另警員於撥打勒贖
    電話之公用電話上所採集而得之指紋，經送請內政部警政署
    刑事警察局鑑定，認與檔存特定對象庚○○指紋卡左食指指
    紋相符之情，有該局95年10月2日刑紋字第0950147432號鑑
    驗書1件在卷可佐 (A卷第517-519頁)，再警員於上開拘禁乙○○之居所採集所得之指紋，亦送請內政部警政署刑事警察
    局鑑定，認送鑑膠片上可資比對指紋6枚、掌紋3枚，經輸入
    電腦比對確認結果，編號10-2與本局檔存丁○○指紋卡之左
    中指指紋相符，……編號14-6與貴局所捺送犯嫌己○○指紋
    卡之右中指指紋相符等情，有該局95年10月14日刑紋字第
    1950150037號鑑驗書1件佐卷可考 (B卷第410-419頁)，足認
    被告庚○○、丙○○、戊○○、丁○○、己○○等五人前開
    不利於己之自白與事實相符，堪以採信。本案事證明確，被
    告庚○○、丙○○、戊○○、丁○○、己○○等五人犯行均
    堪認定，應依法論科。
二、按刑法上之幫助犯，係對於犯罪與正犯有共同之認識，而以
    幫助之意思，對於正犯資以助力，而未參與實施犯罪之行為
    者而言（最高法院88年度臺上字第1270號判決要旨參照）。
    如未參與實施犯罪構成要件之行為，且係出於幫助之意思提
    供助力，即屬幫助犯，而非共同正犯。被害人雖於本院審理
    時指稱：被告己○○為被告庚○○之女友，被害人受拘禁期
    間為被告庚○○購買食物，即分得贖款2萬元，並由庚○○
    贈其價值1萬1千元之手機1支，且交保後至被告甲○○家中
    告知甲○○，被告庚○○等為警查獲，豈會不知情，而與被
    告庚○○等無共犯關係。惟查：被告己○○僅於被告庚○○
    等四人將乙○○拘禁於桃園縣蘆竹鄉○○路148號9樓之7之
    處所後，經由被告庚○○告知係為討債為拘禁乙○○，因而
    委由己○○購買乙○○及其四人所需之食物，被告己○○並
    未參與擄人勒贖計畫之謀議，亦未共同實施擄人或拘禁乙○○等行為之情，業據被告己○○供述在卷，核與被告庚○○
    、丙○○、戊○○等人供證相符，況被害人所指己○○於交
    保後至被告甲○○家中告知甲○○，被告庚○○等為警查獲
    一情，係被告甲○○之供述，業據被告己○○否認在卷，而
    被告己○○為被告庚○○之女友，被告庚○○有錢後，知悉
    女友有須要而予資助，亦為人情之常，尚難以被告己○○為
    庚○○女友，且於事後收受庚○○所贈予之金錢、物品即認
    被告己○○為本件擄人勒贖之共犯。依上所述，被告己○○
    所為，顯係基於幫助庚○○等人私行拘禁乙○○之犯意，而
    未參與前開擄人勒贖犯行之構成要件行為，足徵被告己○○
    所為，僅係幫助剝奪他人行動自由罪。
三、論罪科刑：
  (一)核被告庚○○、丙○○、戊○○、丁○○等四人所為，係犯
    刑法第347條第1項之擄人勒贖罪；上開四人就勒贖擄人犯行
    ，有犯意聯絡及行為分擔，均為共同正犯（戊○○與另三人
    之共犯犯意至其於95年9月12日退出為止）。核被告己○○
    所為，係犯刑法第30條第1項前段、第302條第1項之幫助剝
    奪他人行動自由罪。公訴意旨疏未注意此點，遽認被告己○○係犯刑法第347條第1項之擄人勒贖罪，尚有誤會，惟其社
    會基本事實同一，本院自應予審理，並依法變更被告己○○
    之起訴法條為刑法第30條第1項前段、第302條第1項之幫助
    剝奪他人行動自由罪，且經本院當庭告知變更後之罪名，經
    檢察官、被告及其辯護人就變更後之罪名為進行實際辯論，
    併此敘明。查被告庚○○、丙○○、丁○○等三人於取得勒
    贖款項110 萬元後，已釋放乙○○之情，業據證人乙○○、
    戴碧蓮證述明確，爰依刑法第347條第5項後段之規定，就被
    告庚○○、丙○○、丁○○等三人減輕其刑。至被告戊○○
    在未取得贖款及釋放乙○○之前，即已退出該擄人勒贖之計
    畫，且被告戊○○乃係在基於勒贖之犯意，而已擄得乙○○
    之情形後，單純出於己意退出，於退出後，就釋放乙○○之
    部分並無參與，顯見乙○○之釋放與否與被告戊○○無關，
    被告戊○○自不得依該條規定減輕其刑。又查被告戊○○意
    圖勒贖而擄人之行為固無足取，然其於擄人之後，於尚未取
    得贖款之時，本有於取贖後釋放乙○○之意，然因共犯庚○○反對下，而出於己意退出已達既遂程度之擄人勒贖犯行，
    又未分得贖款，且於所參與之擄人勒贖期間，亦未對乙○○
    施以任何傷害行為，觀其犯罪情節尚非十分重大，顯見係因
    一時失慮致肇犯行，犯後又能坦承犯行，尚具悔意，而其所
    犯本罪法定本刑為死刑、無期徒刑、7年以上有期徒刑，與
    其犯罪情節相較，實屬情輕法重，客觀上足以引起一般同情
    ，顯有堪資憫恕之處，縱處以法定最低刑度猶嫌過重，應依
    刑法第59條規定減輕其刑。
  (二)原審因適用刑事訴訟法第300條，刑法第28條、第30條第1項
    前段、第2款、第347條第1項、第5項後段、第302條第1 項
    、第59條，審酌被告庚○○、丙○○、戊○○、丁○○、己○○等五人之素行，且被告庚○○、丙○○、戊○○、丁○○等四人正值青年，竟不思憑藉自己之勞力智慧，合法賺取
    所需金錢，竟共同以蠻力擄人之嚴重不法手段，勒取不法贖
    金，嚴重威脅他人之生命、身體安全，使被害人及其家屬精
    神受創甚鉅，並嚴重影響社會治安，又被告己○○於知悉被
    告庚○○私行拘禁他人之不法犯行後，不思解救被害人，竟
    基於幫助妨害自由之犯意，代為購買食物，均應加以非難，
    兼衡本案犯行之主要籌畫者係被告庚○○，被告丙○○、丁○○、戊○○、己○○分別參與之程度，及被告戊○○於擄
    人後，尚未取得贖款前即退出之情，又乙○○於拘禁期間並
    未遭到傷害或虐待，渠等犯罪手段尚非極度殘暴不仁，良知
    尚未泯滅暨被告丙○○已返還乙○○26萬元、己○○已返還
    乙○○11000元、庚○○已返還乙○○85000元，業據乙○○
    於原審審理證述明確（見原審卷三第38頁），並有收據2紙
    、付款支票1紙在卷可佐（見原審卷三第164、173、227、29
    1之1、291之2頁）等一切情狀，分別量處被告庚○○有期徒
    刑6年，丙○○、丁○○各處有期徒刑4年6月，戊○○處有
    期徒刑3年7月，己○○處有期徒刑6月，另諭知己○○易科
    罰金之折算標準，再以己○○合於中華民國96年罪犯減刑條
    例第2條第1項第3款之減刑規定，減其宣告刑二分之一，並
    依同條例第9條、刑法第41條第1項前段之規定，諭知易科罰
    金之折算標準。並以扣案如附表一編號1至7所示之物，分別
    係被告庚○○、丙○○、戊○○所有而供本案犯罪所用之物
    ，依刑法第38條第1項第2款之規定，宣告沒收。另被告丙○○所提供之車號RK-0888號車號牌2面，業經被告庚○○丟棄
    而滅失，自無宣告沒收之必要。扣案之SIM卡部分，雖係被
    告庚○○等人所持有之物，惟非被告庚○○等人所有之物。
    且其餘扣案之物，分別經被告庚○○、丙○○、戊○○、己○○、證人石銘維否認與本案犯罪有關，亦查無事證足認係
    供本案犯罪所用或所得之物，故均不為沒收之諭知，經核其
    認事用法並無違誤，量刑亦稱妥適。檢察官依告訴人之請求
    以被告犯後並未賠償被害人損失，可見彼等並無悔意，原審
    仍予以輕判，量刑顯屬過輕等情，指摘原判決不當提起上訴
    等語，為無理由，應予駁回。
乙、無罪部分：
一、公訴意旨另以：被告甲○○為址設桃園縣桃園市○○路268
    號「湘園世家檳榔攤」負責人，因積欠鉅額賭債不堪負荷，
    竟與庚○○、丙○○、戊○○、丁○○、己○○等人，基於
    擄人勒贖之犯意聯絡，先由甲○○、戊○○、庚○○於95年
    9 月初在「湘園世家檳榔攤」共同謀議犯下擄人勒贖案件，
    分由甲○○選定其所熟識之檳榔攤同業乙○○為綁架對象及
    提供乙○○平日生活作息等資料，另由庚○○、戊○○二人
    實際籌畫並執行綁架事宜，並約定事成之後依參與程度分配
    贖款。庚○○、戊○○遂於95年9 月9 日5 時許，夥同友人
    丙○○、丁○○共同駕駛由戊○○所提供之車號L9-8110 號
    （懸掛丙○○所提供RK-0888 車牌）自小客車至乙○○所經
    營位於臺北縣鶯歌鎮○○路601 號檳榔攤前，趁乙○○甫開
    店營業無人在場之際，進入該店強擄乙○○上車，致乙○○
    手部受有瘀傷（傷害部分未據告訴），並將乙○○之雙手、
    眼部分別銬上手銬、貼上膠帶以控制其人身自由，其等隨即
    將乙○○押往庚○○位於桃園縣蘆竹鄉○○路148 號9 樓之
    7 之居所藏匿，擄人期間均由庚○○、丙○○、戊○○、丁○○輪流看管乙○○，復委由庚○○之女友己○○外出購買
    該四人及乙○○所需食物。庚○○、丙○○、戊○○三人復
    自95年9 月10日至同月11日，分別駕駛向不知情之石銘維（
    另為不起訴處分）所借得之車號8025-KT 號自小客車等車輛
    撥打公用電話，向乙○○家屬戴碧蓮等人以播放事先預錄乙○○求救語音之方式，要求乙○○家屬交付贖款800萬元，
    惟均未能與乙○○家屬達成協議，嗣戊○○因與庚○○等人
    就贖款數額及何時釋放乙○○乙事意見不合而拒絕繼續參與
    擄人勒贖行動，庚○○、丙○○仍接續駕駛上揭車輛撥打公
    用電話向乙○○家屬議定贖款數額，最終達成協議將贖款降
    為110萬元，庚○○復以公用電話指示戴碧蓮以駕車丟包之
    方式交付贖款，經庚○○數次更換交款地點後，最終要求戴
    碧蓮於桃園縣桃園市○○○○○道路由西往東10.7公里處將
    贖款裝於手提袋內丟至下方涵洞，再由丙○○騎乘己○○所
    提供之車號AW7-121號機車至該址接應取款，丙○○順利取
    得贖款後即返回上揭人質藏匿地點與庚○○、丁○○等人會
    合，並將乙○○載至桃園縣中壢市內壢工業區附近釋放，贖
    款分別由庚○○分得約56萬元、丙○○、丁○○各分得約
    26萬元、己○○分得約2萬元，至甲○○則因該四人共同隱
    瞞取得贖款乙事而未分得任何贖款，因認被告甲○○涉犯刑
    法第347條第1項之擄人勒贖罪嫌等語
二、按犯罪事實應依證據認定之，無證據不得認定犯罪事實；被
    告或共犯之自白，不得作為有罪判決之唯一證據，仍應調查
    其他必要之證據，以察其是否與事實相符；不能證明被告犯
    罪者，應諭知無罪之判決，刑事訴訟法第154條第2項、第
    156條第2項、第301條第1項分別定有明文。次按認定不利於
    被告之事實須依積極證據，苟積極證據不足為不利於被告事
    實之認定時，即應為有利於被告之認定（最高法院30年臺上
    字第816號判例意旨參照）。又檢察官對於起訴之犯罪事實
    ，倘其所提出之證據，不足為被告有罪之積極證明，或其指
    出之證明方法，無從說服法院以形成被告有罪之心證，基於
    無罪推定之原則，自應為被告無罪判決之諭知（最高法院92
    年臺上字第128號判例意旨參照）。
三、公訴人認被告甲○○涉犯刑法第347條第1項之擄人勒贖罪嫌
    ，無非係以被告庚○○、丙○○、戊○○、丁○○於警詢、
    偵查中之自白、己○○、甲○○自身於警詢、偵查中之供述
    、告訴人乙○○、戴碧蓮、洪國竣、吳金龍、周志全於警詢
    、偵查中之證述及卷附之被告庚○○、戊○○撥打公用電話
    位置清單、公用電話通聯調閱查詢單、被告庚○○、戊○○
    撥打公用電話位置與庚○○使用之0000-000000發話基地台
    比對表、被告庚○○等人撥打勒贖電話譯文表、被告使用行
    動電話一覽表、被告庚○○使用之0000-000000、0000-00
    0000行動電話通聯紀錄、被告丙○○使用之0000-000000、0
    000-000000行動電話通聯紀錄、被告戊○○使用之0000-000
    000行動電話通聯紀錄、被告丁○○使用之0000-000000行動
    電話通聯紀錄、被告己○○使用之0000-000000、0000-0000
    00行動電話通聯紀錄、被告甲○○使用0000-000000行動電
    話通聯紀錄、乙○○店內監視器翻拍照片6張、被告庚○○
    等人駕駛車號8025-KT號自小客車撥打勒贖電話之監視器翻
    拍照片6張、庚○○駕駛車號8025-KT號自小客車違規通知單
    1紙、被告駕駛車號L9-8110號（懸掛RK-0888車牌）自小客
    車綁架乙○○之監視器翻拍照片6張、贖款交付現場照片6張
    、乙○○受傷照片10張、查獲照片26張、人質釋放現場照片
    8張，扣案之行動電話（含SIM卡）9支、電話卡1張、膠帶1
    捲、手銬（含鑰匙）1副、手套6雙、鴨舌帽1頂、戊○○衣
    物1套、車號L9-8110號自小客車、筆記本1本等物為其主要
    論據。其引用被害人聲請上訴意旨略以：被害人與被告庚○○等五人無任何關聯，渠等無從知悉被害人生活坐息，若果
    與被告甲○○無關，被告己○○豈須於交保後，向甲○○報
    告葉智遠等為警查獲，被告庚○○等復供承本案係被告甲○○主謀，顯見甲○○確有參與本件擄人勒贖計畫云云。
四、訊據被告甲○○堅決否認有何參與擄人勒贖之犯行，辯稱：
    伊絕對沒有指使任何人幫伊討債或擄人勒贖，被告庚○○等
    人指訴伊係為迴避案情，伊雖然認識庚○○、戊○○，但其
    有與該二人通聯2、3通電話，並沒有很頻繁，如何指示被告
    庚○○等人犯案，且伊亦沒有必要去犯案等語。其辯護人辯
    護意旨略以：被告甲○○雖認識乙○○，但並未經常往來，
    亦無金錢糾葛，至乙○○經營檳榔攤之開店時間，乃係左鄰
    右舍所周知之事實，無須被告甲○○提供，又被告甲○○僅
    積欠友人蔡金雄職棒賭債32萬元，被告戊○○僅曾表示要借
    錢讓甲○○清償該賭債，且被告甲○○亦與友人蔡金雄達成
    和解，現分期清償中，是被告甲○○並無積欠大筆款項，又
    與債權人達成和解，自無犯案之動機，況被告戊○○亦自稱
    沒有必要替甲○○還款，甲○○要自己清償，顯見被告甲○○並無與戊○○共同謀議，利用戊○○等人綁架乙○○勒贖
    ，為自己清償債務之事實；至被告庚○○雖於警詢時供出主
    謀，惟稱係為被告甲○○向乙○○索討三、五百萬元之債務
    ，然被告甲○○如係主謀，又何來為甲○○索討債務，可知
    其供述前提有矛盾，況被告庚○○於審理時表示沒有債權憑
    證，債權金額沒有具體數字，其向戴碧蓮勒贖800萬元，係
    為讓戴碧蓮殺價，但無法說明如何分配擄人勒贖之工作，就
    甲○○是否曾給予指示，亦表示已忘記了等等，均有重大之
    矛盾及瑕疵，自不足採。再就被告丙○○之陳述部分，亦有
    多項矛盾之處，顯見其所稱要債之事，並非事實，否則被告
    庚○○等人豈會沒有債權證明文件下，逕自前往綁架乙○○
    ，又何以於綁得乙○○後，完全未提及甲○○之名字，益徵
    並無要債之情，是以，被告庚○○等人既從未與乙○○討論
    如何償債，且渠等勒贖之金額800萬元，亦與渠等所言之債
    務金額三、五百萬元不符，可知被告甲○○絕無指使被告庚○○等人向乙○○要債之事實。另就通聯部分，在本案擄人
    勒贖期間，被告甲○○僅與被告戊○○、庚○○二人共有2
    通通話紀錄，時間亦僅為18秒、24秒，就次數及時間而言，
    並非頻繁，無法證明被告甲○○有積極參與之行為等語。
四、經查：
  (一)證據能力：
    本案以下所引用之證據，檢察官、被告甲○○迄於本院言詞
    辯論終結前均無異議，且經被告甲○○之辯護人於本院準備
    程序及審理時當庭表示對證據能力均不爭執，再本院審酌該
    等證據作成之情況，並無違法取證或陳述人非基於自由意願
    所為陳述之瑕疵，認為均適於為本案之證據，依刑事訴訟法
    第159 條之5 第2 項之規定，均有證據能力。
  (二)本件公訴意旨主要係以被告庚○○、戊○○二人之供述認被
    告甲○○亦為本案擄人勒贖之共犯，然觀之被告庚○○、戊○○之供述，可知被告庚○○、戊○○二人為警查獲時，依
    被告庚○○、戊○○二人於為警查獲當天之第一次警詢及檢
    察官訊問時之供述，均係明確自白其二人與被告庚○○、戊○○等四人共同犯下本案擄人勒贖之犯行，並詳述犯案之過
    程，然均未提及本案擄人勒贖係受綽號「仁哥」（或「林哥
    」）指使向乙○○討債之情，是被告庚○○、丙○○事後先
    改稱係受綽號「林哥」（於警員追查之甲○○之身分後，又
    改稱係「仁哥」，而非「林哥」）之指使，向乙○○催討其
    積欠綽號「林哥」之債務，始綁架乙○○云云，是否屬實，
    非無疑問。況依庚○○於為警查獲後之10日後之第二次警詢
    供稱：（問：你與戊○○〈綽號大偉〉、丙○○〈綽號興哥
    〉、丁○○〈綽號蟾蜍〉等共四人犯下對被害人乙○○擄人
    勒贖案件，你稱說要供述本案幕後唆使者，請你詳述說明？
    ）戊○○因為有朋友綽號叫「林哥」有職棒簽賭的問題不懂
    ，所以介紹我跟「林哥」認識，然後講解給他聽，然後剛好
    林哥有人欠他錢，叫我們去找乙○○跟他要債，然後我們就
    去找乙○○說，我們老大有事要找你，請他跟我們走一趟。
    （問：為何「林哥」只是叫你們去找乙○○，而你們就聽他
    的話去，且是以綁架的方式，你作何解釋？）因為他說他會
    分錢給我們，剛好那時候我也缺錢，因為我自己也不清楚這
    是綁架，想說只是單純的債務糾紛。……他沒有跟我們說如
    何分工，只有跟我們說乙○○人在哪裡。……這是「林哥」
    叫我們去收帳的，不知道這樣的行為會造成綁架。並指認該
    「林哥」即係被告甲○○云云（見95年度偵字第23121號偵
    查卷二〈下稱偵卷二〉第26、27頁），而被告戊○○於為警
    查獲後之10日後之第二次警詢亦係供稱：（問：你與庚○○
    〈綽號志遠〉、丙○○〈綽號興哥〉、丁○○〈綽號蟾蜍〉
    等共四人犯下對被害人乙○○擄人勒贖案件，你稱說要供述
    本案幕後唆使者，請你詳述說明？）我於95年6月間，我至
    桃園市○○路上1間名叫「湘園檳榔攤」購買檳榔時，認識
    該檳榔攤老闆綽號叫「小林仔」或「林哥」，因為購買很久
    才認識的，然後於95年8月間，「小林仔」要向我借1萬元，
    我說我身上沒那麼多錢，只有7000元，所以就借他7000元，
    他就問我有沒有在玩職棒賭博，我說偶爾，然後他就說他替
    朋友簽職棒，結果朋友跑掉，組頭就要向他討簽賭金約35萬
    元，因為我不知道要怎麼處理，所以就介紹庚○○給「小林
    仔」認識，因為組頭一直向「小林仔」逼債，所以「小林仔
    」就叫我們去綁「洪園檳榔攤」的老闆，說這個對象隨便拿
    也有三、五百萬，如果得手的話，就幫他處理欠組頭的債務
    及欠檳榔商的錢。……（問：「小林仔」叫你與庚○○、丁○○、丙○○等四人，去綁「洪園檳榔攤」的老闆前，是否
    有討論研商案情？）有於案發前10天左右，我與庚○○有去
    「湘園檳榔攤」去找「小林仔」討論，但都是庚○○跟他談
    比較多。我們本來不想綁「洪園檳榔攤」的老闆，後來都是
    「小林仔」打電話給我及庚○○，說叫我們趕快去綁「洪園
    檳榔攤」的老闆，但是我們都不理他，是因為組頭一直向他
    逼債，他不敢讓他老婆知道，就拜託我們去。並指認該「小
    林仔」（即「林哥」）即係被告甲○○云云（見偵卷二第30
    頁反面、31頁反面），是依被告庚○○、戊○○翻詞改稱之
    情節，可知被告庚○○係供稱：受「林哥」之委託，向乙○○催討乙○○積欠「林哥」之債務，但並未指示如何要債或
    如何分工，惟被告戊○○則係供稱：因「林哥」積欠職棒簽
    賭組頭35萬元，因組頭逼債甚急，而指示渠等向乙○○勒贖
    之情，顯見被告庚○○、戊○○二人就乙○○有無積欠被告
    甲○○職棒簽賭債務及被告甲○○有無指示渠等綁架乙○○
    等情，所述截然不同，已難遽採。再者，被告庚○○於第二
    次檢察官訊問時，又改稱：我是聽戊○○說甲○○要我們綁
    乙○○，因為乙○○欠他一筆債帳云云（見偵卷二第142頁
    ），被告戊○○於檢察官第二次訊問時則改稱：甲○○告訴
    我他因職棒簽賭欠很多錢，並要我找人一起綁乙○○，我與
    乙○○根本不認識，他有告訴我乙○○欠他300萬元至500萬
    元，我以為是債務糾紛云云（見偵卷二第143頁），與其二
    人於警詢時所稱之情形前後不同，如其二人確係受被告甲○○之指使而起意綁架乙○○，何以其二人前後所稱之情節完
    全不同？實難信為真實。況被告庚○○、戊○○二人苟如其
    所言，乃受被告甲○○指使，向乙○○要債，何以就債務金
    額部分，竟前後供述不一，亦即，被告庚○○先後供稱：「
    當時好像講七、八百萬元」、或泛稱：「乙○○欠他（即被
    告甲○○）一筆帳」、或稱「這條帳大約三、五百萬元」（
    見偵卷二第26頁反面、142頁、本院卷三第83頁），而被告
    戊○○則先係供稱：「被告甲○○係欠職棒簽賭之組頭約35
    萬元，乙○○並未欠甲○○賭債」，旋又改稱：「乙○○欠
    甲○○300萬元至500萬元」（見偵卷二第30頁反面、143 頁
    ），且就債權證明部分，均供稱：被告甲○○沒有交付任何
    債權憑證云云（見偵卷二第142、143頁），衡諸常情，苟其
    二人確有幫被告甲○○處理債務之意，何以在被告甲○○未
    出示債權證明，就債權金額亦無具體數字之情形，即相信甲○○所稱乙○○有欠債之情，益徵其二人所稱情節顯與常情
    至屬相悖，殊難採信。再者，就被告甲○○是否知悉被告庚○○等人向乙○○之家人取得110萬元贖款部分，依被告庚○○於警詢時供稱：（問：之後「林哥」是否知道你們有拿
    到贖款110萬元？）知道，他叫我們先拿去用云云（見偵卷
    二第27頁），惟依常情觀之，苟被告甲○○確有指使被告庚○○等人為其討債，何以被告甲○○在取得清償後，竟如此
    大方，將110萬元全然送予被告庚○○等四人均分，而分毫
    不取？況依被告戊○○所稱，被告甲○○係遭組頭逼債甚急
    ，情急之下，始指使被告庚○○等人綁架乙○○勒贖，益見
    被告甲○○應需款甚急，何以竟主動表示不用分配贖款？另
    依被告庚○○、戊○○、丙○○等人撥打電話向乙○○之配
    偶戴碧蓮勒贖之電話譯文可知，被告庚○○所撥打之第一通
    勒贖電話，即向戴碧蓮稱：「妳老闆現在在我這裡。妳如果
    要他平安回去，妳如果要他平安回去，明天中午之前準備80
    0萬元。這樣明天再給你電話。他很平安妳放心」等語，另
    由被告戊○○所撥打之第二通勒贖電話之內容，戴碧蓮表示
    無法籌得如此多之金額，被告戊○○亦隨即稱：「我跟你講
    ，我再給一天的時間，如果沒有那多，我跟你說500」等語
    ，之後，由被告戊○○所撥打之第三通勒贖電話，在戴碧蓮
    再次表示金額要少一點時，被告戊○○亦僅向戴碧蓮表示：
    「差不多二、三百就好」，之後，由被告庚○○所撥打之勒
    贖之電話，在戴碧蓮表示僅籌得110萬元時，被告庚○○亦
    隨即約定交款地點等情，有通訊監察譯文在卷可佐（見偵卷
    一第350至368頁），可知被告庚○○、戊○○二人在電話中
    從未提及討債一事，而係直接向戴碧蓮開價作為乙○○安全
    回家之代價，在在足見被告庚○○、戊○○所稱之受甲○○
    指使向乙○○要債之情節，無非事後圖卸己身刑責之詞，要
    無可信。
  (三)至檢察官雖再以被告甲○○於上開擄人期間之前後，曾與被
    告庚○○、戊○○通聯部分，然依被告戊○○於警詢時供稱
    ：（問：「小林仔」叫你與庚○○、丁○○、丙○○等四人
    ，去綁「洪園檳榔攤」的老闆前，是否有討論研商案情？）
    有於案發前10天左右，我與庚○○有去「湘園檳榔攤」去找
    「小林仔」討論，但都是庚○○跟他談比較多。我們本來不
    想綁「洪園檳榔攤」的老闆，後來都是「小林仔」打電話給
    我及庚○○，說叫我們趕快去綁「洪園檳榔攤」的老闆云云
    （見偵卷二第30頁反面、31頁反面），可知被告戊○○供稱
    於犯案前，甲○○曾多次主動撥電話要其與庚○○前往綁架
    乙○○之情，然依卷附之通聯紀錄可知，在案發前，被告甲○○僅主動以其行動電話撥打被告庚○○之行動電話3次、
    撥打被告戊○○之行動電話1次，而被告庚○○則主動以其
    行動電話撥打被告甲○○之行動電話2次，通話時間最長一
    次僅為3分14秒，其餘均為1分上下，就次數及時間而言，並
    非十分頻繁，核與被告戊○○前開所稱都是被告甲○○撥打
    電話叫伊與庚○○去綁乙○○之情不符，況被告庚○○等人
    於95年9月9日擄得乙○○之後，被告甲○○僅於95年9月11
    日分別撥打行動電話予被告庚○○、戊○○各1次，且通話
    時間分別僅為24秒、18秒，次數甚少，通話時間亦十分短暫
    ，且依告訴人乙○○所證述之情節，可知乙○○在在拘禁期
    間，從未與被告甲○○有過接觸，是以，苟被告庚○○等人
    係受甲○○之指使，綁架乙○○以催討乙○○積欠被告甲○○之債務，何以所謂之債權人即被告甲○○竟未密集與被告
    庚○○等人聯繫催討債務之詳情？又何以被告甲○○未出面
    與所謂之債務人乙○○商談如何清償債務？是上開通聯紀錄
    顯難證明被告甲○○與被告庚○○、戊○○等人有何犯意之
    聯絡，自無從資為不利被告甲○○之認定。
  (四)檢察官雖又以被告甲○○之供述為證據，然觀諸被告甲○○
    於警詢、偵查、本院訊問時，均係堅決否認有何擄人勒贖之
    犯行之犯行，此部分自無從資為不利被告甲○○之認定。檢
    察官另再以被告丙○○、丁○○、己○○之供述為證據，惟
    依被告己○○於警詢、偵查及本院訊問時之供證內容，從未
    提及被告甲○○，是被告己○○之供證，亦無從資為不利於
    被告甲○○之認定。再就被告丁○○、丙○○之陳述而言，
    依被告丁○○、丙○○於警詢及第一次檢察官訊問時之供述
    ，係明確自白其二人與被告庚○○、戊○○等四人共同犯下
    本案擄人勒贖之犯行，並未提及受綽號「林哥」（或「仁哥
    」，二者就臺語之發音十分相似）指使向乙○○討債之情，
    是被告丁○○、丙○○於第二次檢察官訊問時改稱：戊○○
    、庚○○曾告訴伊是「林哥」叫渠等去綁乙○○，但未敘明
    原因云云（見偵卷二第144頁），是否屬實，自非無疑，且
    此部分既係被告丁○○、丙○○聽聞他人所言之詞，乃屬傳
    聞證據，並無證據能力，亦無從資為不利被告甲○○之認定
    。
  (五)檢察官固再提出告訴人乙○○、戴碧蓮、洪國竣、吳金龍、
    周志全於警詢、偵查中之證述及卷附之被告庚○○、戊○○
    撥打公用電話位置清單、公用電話通聯調閱查詢單、被告庚○○、戊○○撥打公用電話位置與庚○○使用之0000-00000
    0發話基地台比對表、被告庚○○等人撥打勒贖電話譯文表
    、乙○○店內監視器翻拍照片6張、被告庚○○等人駕駛車
    號8025-KT號自小客車撥打勒贖電話之監視器翻拍照片6張、
    庚○○駕駛車號8025-KT號自小客車違規通知單1紙、被告駕
    駛車號L9-8110號（懸掛RK-0888車牌）自小客車綁架乙○○
    之監視器翻拍照片6張、贖款交付現場照片6張、乙○○受傷
    照片10張、查獲照片26張、人質釋放現場照片8張，扣案之
    行動電話（含SIM卡）9支、電話卡1張、膠帶1捲、手銬（含
    鑰匙）1副、手套6雙、鴨舌帽1頂、戊○○衣物1套、車號
    L9-8110號自小客車、筆記本1本等證據，然依上開證據僅足
    證明本案係由被告庚○○、戊○○、丙○○、丁○○等四人
    實施擄人勒贖之犯行，並被告己○○於乙○○遭拘禁期間負
    責購買乙○○及被告庚○○、戊○○、丙○○、丁○○等四
    人所需之食物，並無從認定被告甲○○與被告庚○○、戊○○、丙○○、丁○○等四人有何主觀上之犯意聯絡或客觀上
    之行為分擔，自無從資為不利被告甲○○之認定。
六、綜上所述，因認定不利於被告之事實須依積極證據，苟積極
    證據不足為不利於被告事實之認定時，即應為有利於被告之
    認定，惟公訴意旨認被告甲○○為本案擄人勒贖主謀之情，
    除被告庚○○、戊○○前後反覆不一、具有重大瑕疵而不足
    採信之自白外，並無其他補強證據足資佐證。此外，本院復
    查無其他積極證據足資證明被告甲○○有何公訴意旨所指之
    犯行，既不能證明被告甲○○犯罪，自應諭知被告甲○○無
    罪之判決。原審以卷內所附證據，尚無從顯現被告甲○○有
    公訴意旨所指之犯行，認公訴人所指被告甲○○所涉罪嫌，
    尚屬不能證明，而諭知被告甲○○無罪，經核其認事用法均
    無不合。本件公訴人依告訴人之請求，仍執陳詞提起上訴，
    指摘原判決此部分認事用法不當，為無理由，應予駁回。
據上論斷，應依刑事訴訟法第368條，判決如主文。
本案經檢察官呂光華到庭執行職務。
中　　華　　民　　國　　96　　年　　11　　月　　28　　日
                  刑事第九庭審判長法  官  劉景星
                                  法  官  吳啟民
                                  法  官  王敏慧
以上正本證明與原本無異。
如不服本判決，應於收受送達後十日內向本院提出上訴書狀，其
未敘述上訴之理由者並得於提起上訴後十日內向本院補提理由書
（均須按他造當事人之人數附繕本）。
                                  書記官  丁淑蘭
中　　華　　民　　國　　96　　年　　11　　月　　28　　日
附錄本案論罪科刑法條全文
中華民國刑法第三百零二條
私行拘禁或以其他非法方法，剝奪人之行動自由者，處五年以下
有期徒刑、拘役或三百元以下罰金。
因而致人於死者，處無期徒刑或七年以上有期徒刑，致重傷者，
處三年以上十年以下有期徒刑。
第一項之未遂犯罰之。
中華民國刑法第三百四十七條
意圖勒贖而擄人者，處死刑、無期徒刑或七年以上有期徒刑。
因而致人於死者，處死刑、無期徒刑或十二年以上有期徒刑；致
重傷者，處死刑、無期徒刑或十年以上有期徒刑。
第一項之未遂犯罰之。
預備犯第一項之罪者，處二年以下有期徒刑。
犯第一項之罪，未經取贖而釋放被害人者，減輕其刑；取贖後而
釋放被害人者，得減輕其刑。
附表一：
┌──┬───────────┬─────┬───────────────┐
│編號│扣案物品              │數  量    │備  註                        │
├──┼───────────┼─────┼───────────────┤
│ 1. │ＷＩＮＵ廠牌行動電話  │壹支      │被告庚○○所有而供聯繫本案犯罪│
│    │                      │          │事實所用之物                  │
│    │                      │          │（另SIM卡門號：0000-000000，  │
│    │                      │          │SIM卡不沒收）                 │
├──┼───────────┼─────┼───────────────┤
│ 2. │公用電話卡            │壹張      │被告庚○○所有而供本案犯罪事實│
│    │                      │          │所用之物（用以撥打向被害人家屬│
│    │                      │          │勒贖之公用電話）              │
├──┼───────────┼─────┼───────────────┤
│ 3. │膠帶                  │壹個      │被告庚○○所有而供本案犯罪事實│
│    │                      │          │所用之物（用以綑綁被害人）    │
├──┼───────────┼─────┼───────────────┤
│ 4. │手銬                  │壹副      │被告庚○○所有而供本案犯罪事實│
│    │                      │          │所用之物                      │
├──┼───────────┼─────┼───────────────┤
│ 5. │手銬鑰匙              │壹支      │被告庚○○所有而供本案犯罪事實│
│    │                      │          │所用之物                      │
├──┼───────────┼─────┼───────────────┤
│ 6. │ＮＯＫＩＡ廠牌行動電話│壹支      │被告丙○○所有而供聯繫本案犯罪│
│    │                      │          │事實所用之物                  │
│    │                      │          │（另SIM卡門號：0000-000000，  │
│    │                      │          │SIM 卡不沒收）                │
├──┼───────────┼─────┼───────────────┤
│ 7. │ＰＡＮＴＥＣＨ行動電話│壹支      │被告戊○○所有而供聯繫本案犯罪│
│    │                      │          │事實所用之物                  │
│    │                      │          │（另SIM卡門號：0000-000000，  │
│    │                      │          │SIM卡不沒收）                 │
├──┼───────────┼─────┼───────────────┤
│ 8. │ＬＧ廠牌行動電話（序號│壹支      │被告己○○所有，由被告庚○○以│
│    │：00000000000000000） │          │贖款所購之物                  │
├──┼───────────┼─────┼───────────────┤
│ 9. │ＬＧ廠牌行動電話      │壹支      │被告庚○○所有，然與本案犯罪事│
│    │                      │          │實無關                        │
│    │                      │          │（另SIM 卡門號：0000-000000） │
├──┼───────────┼─────┼───────────────┤
│ 10.│手套                  │陸雙      │被告庚○○所有，然與本案犯罪事│
│    │                      │          │實無關                        │
├──┼───────────┼─────┼───────────────┤
│ 11.│帽子                  │壹頂      │被告庚○○所有而供其日常生活所│
│    │                      │          │用之物                        │
├──┼───────────┼─────┼───────────────┤
│ 12.│三星廠牌行動電話      │壹支      │被告丙○○所有，非供本案犯罪事│
│    │                      │          │實所用                        │
│    │                      │          │（另SIM卡門號：0000-000000）  │
├──┼───────────┼─────┼───────────────┤
│ 13.│黑色Ｔ恤              │壹件      │被告戊○○所有，供其日常生活所│
│    │                      │          │用之物                        │
├──┼───────────┼─────┼───────────────┤
│ 14.│深藍色格子七分褲      │壹件      │同  上                        │
├──┼───────────┼─────┼───────────────┤
│ 15.│涼鞋                  │壹雙      │同  上                        │
├──┼───────────┼─────┼───────────────┤
│ 16.│ＧＰＬＵＳ廠牌行動電話│壹支      │石銘維所有之物，與本案犯行無關│
├──┼───────────┼─────┼───────────────┤
│ 17.│SIM 卡（門號：0000-000│壹枚      │石銘維所持有之物，與本案犯行無│
│    │035）                 │          │關                            │
├──┼───────────┼─────┼───────────────┤
│ 18.│ＳＡＮＹＯ廠牌行動電話│壹支      │石銘維所有之物，與本案犯行無關│
├──┼───────────┼─────┼───────────────┤
│ 19.│不具殺傷力之改造子彈  │貳顆      │庚○○所有之物，與本案犯行無關│
├──┼───────────┼─────┼───────────────┤
│ 20.│ＡＭＯＩ行動電話      │壹支      │己○○所有之物，與本案犯行無關│
├──┼───────────┼─────┼───────────────┤
│ 21.│SIM 卡（門號：0000-000│枚      │己○○所持有之物，與本案犯行無│
│    │763 、0000-000000 、09│          │關                            │
│    │00-000000）           │          │                              │
├──┼───────────┼─────┼───────────────┤
│ 22.│統一發票              │壹張      │同  上                        │
├──┼───────────┼─────┼───────────────┤
│ 23.│支票（票號：HJA0000000│壹紙      │己○○與庚○○所有之物，已發還│
│    │、付款銀行：上海商業儲│          │庚○○，由其辯護人代為領取，並│
│    │蓄銀行、發票人帳號：18│          │將提示所得之85,000元給付乙○○│
│    │07-5號、票面金額：85,0│          │                              │
│    │00元）                │          │                              │
├──┼───────────┼─────┼───────────────┤
│ 24.│房屋租賃契約書、桃園委│各壹本    │己○○所有之物，與本案犯行無關│
│    │託出租契約書          │          │                              │
├──┼───────────┼─────┼───────────────┤
│ 25.│筆記本                │壹本      │同  上                        │
├──┼───────────┼─────┼───────────────┤
│ 26.│擦槍油                │壹瓶      │庚○○所有之物，與本案犯行無關│
├──┼───────────┼─────┼───────────────┤
│ 27.│通槍條                │支      │同  上                        │
├──┼───────────┼─────┼───────────────┤
│ 28.│刷子                  │支     │同  上                        │
└──┴───────────┴─────┴───────────────┘
附表二：
┌──┬─────┬──────┬──────┬─────┬───────┐
│編號│撥打使用之│  撥打時間  │  撥打地點  │  撥打人  │  勒贖金額    │
│    │公用電話  │            │            │（陪同人）│ （新臺幣)    │
├──┼─────┼──────┼──────┼─────┼───────┤
│ 1. │00-0000000│95年9 月10日│桃園縣中壢市│  庚○○  │800萬元（偵卷 │
│    │          │21時13分    │中央西路2 段│（戊○○）│一350頁）     │
│    │          │（通話39秒）│49號        │          │              │
├──┼─────┼──────┼──────┼─────┼───────┤
│ 2. │00-0000000│95年9 月11日│臺北縣林口鄉│  戊○○  │降為500萬元   │
│    │9         │19時38分    │粉寮路1 段76│（庚○○、│（偵卷一第351 │
│    │          │（通話100 秒│號（起訴書誤│  丙○○）│頁）          │
│    │          │）          │繕為該路7 號│          │              │
│    │          │            │之5）       │          │              │
├──┼─────┼──────┼──────┼─────┼───────┤
│ 3. │同  上    │95年9 月11日│同  上      │  戊○○  │撥放乙○○之錄│
│    │          │19時42分    │            │（庚○○、│音予戴碧蓮聽（│
│    │          │（通話61秒）│            │  丙○○）│（偵卷一第352 │
│    │          │            │            │          │頁）          │
├──┼─────┼──────┼──────┼─────┼───────┤
│ 4. │00-0000000│95年9 月12日│桃園縣蘆竹鄉│  戊○○  │降為2、300萬元│
│    │          │17時40分    │大新路462號 │（庚○○）│，再降為200萬 │
│    │          │（通話92秒）│            │          │元（偵卷一第  │
│    │          │            │            │          │353頁）       │
├──┼─────┼──────┼──────┼─────┼───────┤
│ 5. │00-0000000│95年9 月13日│桃園縣龜山鄉│  庚○○  │未出聲（偵卷一│
│    │          │21時7 分    │樂善村文明路│（丙○○）│第354頁）     │
│    │          │            │51號        │          │              │
├──┼─────┼──────┼──────┼─────┼───────┤
│ 6. │同  上    │95年9 月13日│同  上      │  庚○○  │因戴碧蓮不在而│
│    │          │21時8 分    │            │（丙○○）│掛斷電話（偵卷│
│    │          │（通話24秒）│            │          │一第355頁）   │
├──┼─────┼──────┼──────┼─────┼───────┤
│ 7. │00-0000000│95年9 月13日│桃園縣龜山鄉│  庚○○  │未出聲（偵卷一│
│    │          │21時20分    │振興路1127號│（丙○○）│第356頁）     │
├──┼─────┼──────┼──────┼─────┼───────┤
│ 8. │00-0000000│95年9 月13日│臺北縣林口鄉│  庚○○  │因戴碧蓮不在而│
│    │6         │21時48分    │林口村林口路│（丙○○）│掛斷電話（偵卷│
│    │          │（通話10秒）│46號        │          │一第357頁）   │
├──┼─────┼──────┼──────┼─────┼───────┤
│ 9. │00-0000000│95年9 月13日│臺北縣鶯歌鎮│  庚○○  │因戴碧蓮不在而│
│    │5         │22時23分    │中正一路330 │（丙○○）│掛斷電話（偵卷│
│    │          │（通話5 秒）│巷1 號      │          │一第358頁）   │
├──┼─────┼──────┼──────┼─────┼───────┤
│ 10.│00-0000000│95年9 月13日│桃園縣八德市│  庚○○  │因戴碧蓮不在而│
│    │          │22時51分    │永豐路362號 │（丙○○）│掛斷電話（偵卷│
│    │          │（通話11秒）│            │          │一第359頁）   │
├──┼─────┼──────┼──────┼─────┼───────┤
│ 11.│00-0000000│95年9 月13日│桃園縣大園鄉│  庚○○  │詢問戴碧蓮何時│
│    │          │23時12分    │中正東路1 段│（丙○○）│要讓乙○○交保│
│    │          │（通話31秒）│405 號      │          │？經戴碧蓮表示│
│    │          │            │            │          │已籌得一百多萬│
│    │          │            │            │          │元，庚○○表示│
│    │          │            │            │          │明日再撥打電話│
│    │          │            │            │          │（偵卷一第360 │
│    │          │            │            │          │頁）          │
├──┼─────┼──────┼──────┼─────┼───────┤
│ 12.│00-0000000│95年9 月13日│桃園縣蘆竹鄉│  庚○○  │戴碧蓮表示已籌│
│    │          │23時44分    │大竹路491 號│（丙○○）│得110萬元，葉 │
│    │          │（通話46秒）│            │          │志遠約定在新屋│
│    │          │            │            │          │交流道交款（偵│
│    │          │            │            │          │卷一第36頁）  │
├──┼─────┼──────┼──────┼─────┼───────┤
│ 13.│00-0000000│95年9 月13日│桃園縣大園鄉│  庚○○  │詢問戴碧蓮是否│
│    │          │23時56分    │中正東路3 段│（丙○○）│出門交款（偵卷│
│    │          │（通話33秒）│538 號      │          │一第362頁）   │
├──┼─────┼──────┼──────┼─────┼───────┤
│ 14.│00-0000000│95年9 月14日│桃園縣蘆竹鄉│  庚○○  │聯繫交付贖款事│
│    │          │零時55分    │南山路2 段30│（丙○○）│宜（偵卷一第  │
│    │          │（通話119秒 │6 號        │          │363、364頁）  │
│    │          │）          │            │          │              │
├──┼─────┼──────┼──────┼─────┼───────┤
│ 15.│00-0000000│95年9 月14日│桃園縣大園鄉│  庚○○  │未接通（偵卷一│
│    │          │1 時46分    │竹圍村竹圍街│（丙○○）│第365頁）     │
│    │          │            │47 號       │          │              │
├──┼─────┼──────┼──────┼─────┼───────┤
│ 16.│00-0000000│95年9 月14日│桃園縣大園鄉│  庚○○  │聯繫交付贖款事│
│    │          │2 時54分    │竹圍村竹圍街│（丙○○）│宜（偵卷一第  │
│    │          │（通話23秒）│47號        │          │366頁）       │
├──┼─────┼──────┼──────┼─────┼───────┤
│ 17.│00-0000000│95年9 月14日│桃園縣蘆竹鄉│  庚○○  │聯繫交付贖款事│
│    │          │3 時10分    │南崁村新南路│（丙○○）│宜（偵卷一第  │
│    │          │（通話80秒）│2段101號    │          │367頁）       │
├──┼─────┼──────┼──────┼─────┼───────┤
│ 18.│00-0000000│95年9 月14日│桃園縣桃園市│  庚○○  │聯繫交付贖款事│
│    │          │4 時7 分    │中埔里富國路│（丙○○）│宜（偵卷一第  │
│    │          │（通話48秒）│34號        │          │368頁）       │
└──┴─────┴──────┴──────┴─────┴───────┘
